Inventaris van het archief van het Indisch Thee- en Familiearchief Van der Hucht, c.s., 1722-2016
Nationaal Archief, Den Haag
- PERSONEN, 1.
  - TAK KERKHOVEN-VAN DER HUCHT I, 1.2.
    - ANNA JACOBA VAN DER HUCHT (1795-1856) x JOHANNES KERKHOVEN (1783-1859), 1.2.1.
      - Mr. RUDOLPH A. KERKHOVEN (1820-1890) x ALEIDA C. VAN DELDEN (1821-1901), 1.2.1.2.
        - Ir. RUDOLPH E. KERKHOVEN (1848-1918) (REK) x JENNY E.H. ROOSEGAARDE BISSCHOP (1858-1907), 1.2.1.2.1.
          - Correspondentie Rudolph E. Kerkhoven 1866 - 1918, kopieboeken en losse brieven, 1.2.1.2.1.1.
            - Brieven Rudolph E. Kerkhoven, 1.2.1.2.1.1.2.
              - Brieven afkomstig van Rudolph E. Kerkhoven, 1913-1917; 149; 1 omslag
                0984. REK, Gamboeng, 19 maart 1917, aan ESK en MMK-L, Amsterdam.
                0985. REK, Bandoeng, Nieuw Mardika 15, 23 juni 1917, aan ESK en MMK-L, Amsterdam.
                0986. REK, Bandoeng, 23 juni 1917, aan ESK, cheque voor f.2098,30.
                0987. REK, Bandoeng, 10 juli 1917, aan ESK en MMK-L, Amsterdam.
                0988. REK, Bandoeng, 17-22 aug. 1917, aan ESK en MMK-L, Amsterdam.
                0989. REK, Bandoeng, 31 aug. 1917, aan ESK en MMK-L, Amsterdam.
                0990. REK, Bandoeng, 7 sept. 1917, aan ESK en MMK-L, Amsterdam.
                0991. REK, Bandoeng, 21 sept. 1917, aan ESK, Amsterdam.
                0992. REK, Bandoeng, 28 sept. 1917, aan ESK en MMK-L, Amsterdam.
                0993. REK, Bandoeng, 5 okt. 1917, aan ESK en MMK-L, Amsterdam.
                0994. REK, Bandoeng, 12 okt. 1917, aan ESK en MMK-L, Amsterdam. (citaat: En overigens moet ik hier bijvoegen, dat ik, met het oog op de toekomst, er niet juist op uit ben om mijne bezittingen in Indië uit te breiden. Want hoe zullen wij die op den duur tegen de Japanners beschermen?")
                0995. REK, Bandoeng, 18 okt. 1917, aan A.N. van Santen (4.3.3.1.2), Koninginneweg 25, Hilversum.
                0996. REK, Bandoeng, 19 okt. 1917, aan ESK en MMK-L, Amsterdam.
                0997. REK, Bandoeng, 25 okt. 1917, aan ESK en MMK-L, Amsterdam.
                0998. REK, Bandoeng, 29 okt. 1917, aan RAK te Malabar, EHK, Gamboeng, en KFK, Poerwokerto; copie aan ESK, Amsterdam.
                0999. REK, Bandoeng, 2 nov. 1917, aan ESK, Oranje Nassaustraat 7, Amsterdam.
                1000. REK, Bandoeng, 9 nov. 1917, aan ESK, Amsterdam.
                1001. REK, Bandoeng, 9 nov. 1917, aan ESK, Amsterdam (boedelprocuratie).
                1002. REK, Bandoeng, 15 nov. 1917, aan ESK, Amsterdam.
                1003. REK, Bandoeng, 20 nov. 1917, aan ESK en MMK-L, Amsterdam.
                1004. REK, Bandoeng, 23 nov. 1917, aan ESK, Amsterdam.
                1005. REK, Bandoeng, 29 nov. 1917, aan ESK, Amsterdam.
                1006. REK, Bandoeng, 14 dec. 1917, aan ESK en MMK-L, Amsterdam.
                1007. REK, Bandoeng, 21 dec. 1917, aan ESK en MMK-L, Amsterdam.
                1008. REK, Bandoeng, 28 dec. 1917, aan ESK en MMK-L, Amsterdam.
              - Brieven afkomstig van Rudolph E. Kerkhoven, 1918; 150; 1 omslag
                1009. REK, Bandoeng, 18 jan. 1918, aan ESK en MMK-L, Amsterdam.
                1010. REK, Bandoeng, 1 febr. 1918, aan ESK en MMK-L, Amsterdam.
                1011. REK, Bandoeng, 8 febr. 1918, aan ESK en MMK-L, Amsterdam.
                1012. REK, Bandoeng, 22 febr. 1918, aan ESK en MMK-L, Amsterdam.
                1013. REK, Bandoeng, 2 maart 1918, aan ESK en MMK-L, Amsterdam.
                1014. REK, Bandoeng, 15 maart 1918, aan ESK en MMK-L, Amsterdam.
                1015. REK, Bandoeng, 22 maart 1918, aan ESK en MMK-L, Amsterdam.
                1016. REK, Bandoeng, 29 maart 1918, aan ESK en MMK-L, Amsterdam.
                1017. REK, Bandoeng, 4 april 1918, aan ESK en MMK-L, Amsterdam.
                1018. REK, Bandoeng, 19 april 1918, aan ESK en MMK-L, Amsterdam.
                1019. REK, Bandoeng, 26 april 1918, aan ESK en MMK-L, Amsterdam.
                1020. REK, Bandoeng, 2 mei 1918, aan ESK en MMK-L, Amsterdam.
          - Publicaties van en over Rudolph E. Kerkhoven, 1.2.1.2.1.2.
            - Artikelen, 1900-1983; 151; 1 omslag
              1021. Schröter, C., 1900, Schweiz. Wochenschrift für Chemie und Pharmacie, No. 36: "Ein Besuch bei einem Cinchonenpflanzer Javas", met acht foto's van Gamboeng, jan. 1900.(i.c.)
              1022. Kerkhoven, R.E., 1916, overdruk van De Preangerbode, Bandoeng, 16 febr. 1916, "Een raadsel -- opgelost".
              1023a. Anon., 1918, De Preangerbode, Bandoeng, 11 mei 1918,
              1024. Hartoko, D, 1981, Moesson, 25, 14, Dwalend langs oude graven.
              1025. Jaquet, F.G.P., 27 juni 1983, Nederlandse reacties op de uitbarsting 1883 van de Krakatau; een tijdsbestek (waarin brief REK, Gamboeng, 27 aug. 1883, aan ouders), in: Proc. Krakatau Symp., Jakarta, August 1883.
          - RUDOLF A. KERKHOVEN (1879-1940) x JOHANNA C. MULOCK HOUWER (1875-1950), 1.2.1.2.1.3.
            Parenteelnummer I.4.3.3.2.1.
            - Brieven afkomstig van Rudolph A. Kerkhoven, 1888-1899; 152; 1 omslag
              1029. RAK, Gamboeng, 18 april 1888, aan grootmoeder.
              1030. RAK, Gamboeng, 19 april 1888, aan grootvader.
              1031. RAK, Gamboeng, 19 juni 1888, aan grootouders.
              1032. RAK, Gamboeng, 26 juli 1888, aan grootmoeder.
              1033. RAK, Gamboeng, 3 sept. 1888, aan grootouders.
              1034. RAK, Gamboeng, mei 1889, tekening Koningstijger.
              1035. RAK, Gamboeng, 20 juni 1889, aan grootouders.
              1036. RAK, Ardja Sari, 29 juli 1889, aan grootouders.
              1037. RAK, Gamboeng, 24 juli 1891, aan grootmoeder.
              1038. RAK, Gamboeng, 10 dec. 1891, aan grootmoeder,
              1039. RAK, Gamboeng, 22 aug. 1892, aan grootmoeder.
              1040. RAK, Zürich, 13 febr. 1899, aan grootmoeder, mevr. A.C. Kerkhoven-van Delden, Balistraat 102, den Haag. (foto)
            - Correspondentie en brieven afkomstig van Rudolph A. Kerkhoven en Johanna C. Kerkhoven-Mulock Houwer, 1903-1919 (kopieën ca. 2000); 153; 1 omslag
              1041. RAK, correspondentie, Amsterdam, 3 okt 1903 - Gamboeng, 1 maart 1904.
              1042. RAK, Gamboeng, 1 maart 1904, aan KFK.
              1043. RAK, Gamboeng, 2 september 1906, aan ESK. (kopie)
              1044. RAK, Malabar, 17 sept. 1907, aan ESK.
              1045. RAK, Garoet, 6 nov. 1907, aan ESK en MMK-L. (huwelijksreis)
              1046. JK-MH, Malabar, 18 maart 1908, aan MMK-L.
              1047. RAK, Malabar, 25 sept. 1909, aan het Bestuur van de A.T.O. "Malabar" te Batavia, over aanslag op K.A.R. Bosscha (4.3.12.6).
              1048. RAK, Malabar, 2 sept. 1919, Instructies, behorende bij de generale procuratie, door R.A. Kerkhoven verleend aan E.S. Kerkhoven te Amsterdam. (Acte No. 110, op 30 mei 1919 verleden t.o. van Notaris Graafland te Bandoeng.)
              1049. Corrrespondentie ESK, RAK, EHK, KFK, BEK, perkara over Ru jr., 21-2-1933 tot 21-3-1933. (kopieën)
              1050. JCK-MH (e.4.3.3.2.1), 's Gravenhage, correspondentie met KFK te Bandoeng, april 1940, januari 1947 t/m maart 1950, incl. afschrift testament J.C. Kerkhoven-Mulock Houwer, verleden voor notaris G.J. van Gendt te 's-Gravenhage, 17-2-1948, afschrift verdeellijst boedel JCK-MH, april 1948, boedel 1950, issue aandelen Negla.(kopieën)
            - Kwestie betreffende de nalatenschap van Johanna C. Kerkhoven-Mulock Houwer aan N.I. Sterrenkundige Vereeniging en Leidsche Sterrewacht Fonds, 1950; 154; 1 omslag
              1051. Perkara met N.I. Sterrenkundige Vereeniging en Leidsche Sterrewacht Fonds als erfgename van JCK-MH.
            - Stukken afkomstig van of betreffende Rudolph A. Kerkhoven, 1925-2005; 155; 1 omslag
              1052. E. Birnie-Birnie, 27 juli 1992, briefkaart aan Hella Haasse met foto (kopie) verstuurd door RAK, aan mevrouw Birnie, van bezoek aan Hunderen, 11 aug. 1923.
              1053. Kerkhoven, M.C. 2004, in: P. Katgert (red.), 2004, Twee Illustere Theeplanters en het Leids Kerkoven-Bosscha Fonds (Leiden: LKBF), p. 9. Rudolf Albert Kerkhoven Dipl. Ing. (een hommage).
              1054. Kerkhoven, M.C., 2005, lezing voor SITFA Kumpulan, Leiden 24 april 2005, Een hommage aan R.A. Kerkhoven (4.3.3.2.1).
              - Kerkhoven, R.A., augustus 1925, De Thee, 6e jg. no.3, sept. 1925, Brandstof-besparing in de thee.
              1055. Notities in handschrift RAK, 1937-1940.
              1056. Rouwadvertenties RAK.
              1057. NN, 1940, Algemeen Indische Dagblad De Preanger Bode, 7 feb. 1940, R.A. Kerkhoven †. Oud-hoofdadministrateur van Malabar overleden. Een mensch van veelzijdige kennis en fijnen geest.
              1058. Hoofdbestuur N.I. Sterrenkundige Vereeniging, 1940, In Memoriam Rudolf Adriaan Kerkhoven.
          - EDUARD S. KERKHOVEN (1881-1964) x M. MADELEINE LAMBRECHTSEN (1881-1955), 1.2.1.2.1.4.
            Parenteelnummer I.4.3.3.2.2.
            - Stukken afkomstig van of betreffende Eduard S. Kerkhoven, 1905-1958; 156; 1 omslag
              1059. Trouwkaart Eduard Silvester Kerkhoven - Marie Madeleine Lambrechtsen, Hilversum, 14 september 1905.
              1060. Extract Acte, Hilversum, 11 sept. 1905, van huwelijksvoorwaarden, verleden voor notaris K.J. Perk, tussen de Eduard S. Kerkhoven (ESK, (4.3.3.2.2.) en Madeleine M. Lambrechtsen.
              1061. Philips, Philips, Gerritsen & van Haersolte, Keizersgracht 573-575, Amsterdam, 27 febr. 1918, brief aan ESK, over nalatenschap Mr J.E. Henny (e.4.3.3.3).
              1062. Anon., De Telegraaf, 24 juni 1939, bericht met foto van huwelijk Constant L.M. Kerkhoven (4.3.3.2.2.2) met Anna H.W. van den Bent.
              1063. Testament, Amsterdam, 11 juni 1951, van M.M. Kerkhoven-Lambrechtsen (e.4.3.3.2.2), verleden voor notaris W.W. Rutgers.
              1064. Aangifte, Amsterdam, 19 maart 1953, door ESK, P.C. Hooftstraat 21, aan Inspecteur der Belastingen, van legaat van wijlen mevr. J.C. Kerkhoven-Mulock Houwer (e.4.3.3.2.1), overl. 's-Gravenhage 20 maart 1950.
              1065. Eigendomsbewijs, 's-Gravenhage, 26 juli 1954, voor mevr. M.M. Kerkhoven-Lambrechtsen (e.4.3.3.2.2), P.C. Hoofdstraat 21 te Amsterdam, van hofstede "Douwendale" te Middelburg en percelen behoord hebbende tot de hofstede "Den Dolphijn" te Middelburg, verleden voor notaris jhr. C.J.G. Six, notaris.
              1066. Uittreksel uit Akte, Amsterdam, 27 dec. 1955, van boedelscheiding en verdeling van de nalatenschap van mevr. M.M. Kerkhoven-Lambrechtsen, overl. 's-Gravenhage 20 maart 1950, verleden voor notaris mr. F.A. de Gelder.
              1067. "Pillegiften" (petegiften), 3 juli 1958, notitie over zilveren geboortebeker die zes generaties werd doorgegeven sinds J. Kerkhoven (1824), en twee zilveren kandelaars die werden doorgegeven sinds Mr. Willem Schorer (1791).
            - Brieven afkomstig van of ontvangen door Eduard S. Kerkhoven en Marie Madeleine Lambrechtsen, 1887-1948; 157; 1 omslag
              1068. Eduard S. Kerkhoven (ESK, 4.3.3.2.2), Gamboeng, 21 dec. 1887, aan grootvader. (kopie)
              1069. ESK, Gamboeng, ~ juni 1889, aan grootouders.
              1070. ESK, Gamboeng, juli 1889, aan grootmoeder.
              1071. ESK, Gamboeng, 7 maart 1890, aan grootmoeder.
              1072. ESK, Gamboeng, 16-19 juni 1890, aan grootmoeder.
              1073. ESK, Gamboeng, aug. 1890, opstel "De thee".
              1074. ESK, Gamboeng, 12 sept. 1890, aan grootmoeder.
              1075. ESK, Gamboeng, 22 aug. 1892, aan grootmoeder.
              1076. ESK, Arnhem, 16 aug. 1893, aan zijn vader te Gamboeng.
              1077. ESK, Arnhem, 16 aug. 1893, Dieren 18 aug. 1893, aan REK.
              1078. ESK, Noorwegen, 1902, Stavanger, Hotel Victoria, 8 aug. 1902, aan lieve Tante!; Roldal, Breifond Hotel, 10 aug. 1902; Hardangerfjord, 12 aug. 1902; Vossevangen, Fleischers Hotel, 13 aug. 1902; gedroogde bloemen en notities.
              1079. Adé Deenik-Jacouetti, Buitenzorg, Gang v.d. Wyck, 11 juli 1904, aan "lieve beste Madje" (= MML).
              1080. Adé Deenik-Jacouetti, Buitenzorg, 19 okt. 1904, aan "lieve Madeleine" (MML).
              1081. MML, Amsterdam, 2 nov. 1904, aan "lieve, beste Eedje Pee" (ESK).
              1082. MML, Amsterdam, 25-29 nov. 1904, aan ESK.
              1083. C.M.L. Lambrechtsen (vader van MML), Amsterdam, Dordtsche Petroleum Maatschappij, 10 jan. 1905, aan ESK (U.S.A.). Biedt baan aan.
              1084. MML, Amsterdam, 1 febr. 1905, aan ESK, Oil-City (Pa, U.S.A.).
              1085. A. Stoop, Dir. Dordtsche Petroleum Maatschappij, Raadhuisstraat 14, Amsterdam 19 april 1905, aan ESK, Leidsekade 63, Amsterdam.
              1086. Adé Deenik, Kondangdia, Weltevreden, 25 mei 1905, aan "beste Madje (= Madeleine M. Lambrechtsen, vier maanden vóór huwelijk met ESK).
              1087. RAK, Gamboeng, 2 sept. 1906, aan Edu en Madeleine.
              1088. MMK-L, Amsterdam, 17 okt. 1906, aan "mijn liefste Mannie" (ESK).
              1089. MMK-L, Amsterdam, 18 okt. 1906, aan "liefste Mannie" (ESK).
              1091. Nota Hirch & Co, Amsterdam, 27 juni 1907, voor MM-KL, Hilversum.
              1092. Hetty Deenik, Soekaboemi, Grand Hotel en Sanatorium Selabatoe, 15 sept. 1907, aan MMK-L.
              1093. H.A. Wolff-Hartog, Kastanjelaan 34, Arnhem, 21 nov. 1907, aan MMK-L.
              1094. JK-MH, Malabar, 18 maart 1908, aan M.M.K-L. (kopie)
              1095. Adriaan van Santen (4.3.3.1.2), Vlissingen, a/b Rijks Opnemingsvaartuig "Buyskes", 5 juli 1908, aan ESK, Amsterdam.
              1096. ESK, Amsterdam, 21 juli 1908, aan REK, Gamboeng.
              1097. ESK, Amsterdam, 15 sept. 1908, aan A.N. van Santen, Vlissingen.
              1098. ESK, Amsterdam, 26 okt. 1908, aan REK, Gamboeng.
              1099. ESK, Amsterdam, 3 nov. 1908, aan REK, Gamboeng.
              1100. ESK, Amsterdam, 10 nov. 1908, aan REK,Gamboeng.
              1101. ESK, Amsterdam, 1 dec. 1908, aan REK,Gamboeng.
              1102. ESK, Amsterdam, 12 jan. 1909, aan REK,Gamboeng.
              1103. ESK, Amsterdam, 19 jan. 1909, aan REK,Gamboeng.
              1104. ESK, Amsterdam, 9 maart 1909, aan REK, Gamboeng.
              1105. ESK, Amsterdam, 23 maart 1909, aan REK, Gamboeng (concept, niet verzonden).
              1106. ESK, Amsterdam, 4 april 1909, aan REK, Gamboeng (concept, niet verzonden).
              1107. ESK, Amsterdam, 4 april 1909, aan REK, Gamboeng.
              1108. ESK, Amsterdam, 13 april 1909, aan REK, Gamboeng.
              1109. ESK, Amsterdam, 18 april 1909, aan REK, Gamboeng.
              1110. ESK, Amsterdam, 29 maart 1911, aan REK, Gamboeng.
              1111. ESK, Zandvoort, 23 mei 1911, aan REK, Gamboeng.
              1112. ESK, Amsterdam, 13 juni 1911, aan REK, Gamboeng.
              1113. ESK, Amsterdam, 27 juni 1911, aan REK, Gamboeng.
              1114. ESK, Hilversum, 18 juli 1911, aan REK, Gamboeng.
              1115. ESK, Hilversum, 25 juli 1911, aan REK, Gamboeng.
              1116. ESK, Amsterdam, 8 aug. 1911, aan REK, Gamboeng.
              1117. ESK, Amsterdam, 16 jan. 1912, aan REK, Gamboeng.
              1118. ESK, Amsterdam, 7 jan. 1913, aan REK, Gamboeng.
              1119. ESK, Amsterdam, 14 jan. 1913, aan REK, Gamboeng.
              1120. ESK, Amsterdam, 4 febr. 1913, aan REK, Gamboeng.
              1121. ESK, Amsterdam, Nic. Maesstraat 103, 18 febr. 1913, aan REK, Gamboeng.
              1122. ESK, Amsterdam, 6-7 aug. 1914, aan REK te Gamboeng (briefhoofd van Paraffine-fabriek der Dordtsche Petroleum Maatschappij, Amsterdam).
              1123. Visitekaartje ESK, directeur Paraffinefabriek der Dordtsche Petroleum Mij, Amsterdam.
              1124. ESK, Amsterdam, 14 aug. 1914, aan REK, Gamboeng.
              1125. ESK, Amsterdam, 20 jan. 1916, aan REK, Gamboeng (o.a. over opening Industrieele Club en bezoek Koningin aan K.N.Z.&R.V).
              1126. ESK, Amsterdam, 31 jan. 1916, aan REK, Gamboeng.
              1127. ESK, Nic. Maesstraat 103, Amsterdam, 3 febr. 1918, aan REK, Bandoeng.
              1128. ESK, Nic. Maesstraat 103, Amsterdam, 24 febr. 1918, aan REK, Bandoeng.
              1129. ESK, Nic. Maesstraat 103, Amsterdam, 17 maart 1918, aan REK, Bandoeng.
              1130. ESK, Nic. Maesstraat 103, Amsterdam, 16 april 1918, aan REK, Bandoeng. (2x)
              1131. ESK, kantoor Raadhuisstraat 31, Amsterdam, 6 sept. 1927, aan EHK, Gamboeng. (kopie) met foto’s
              1132. ESK, Weltevreden, 30 december 1928, aan schoonouders.
              1133. ESK, P.C. Hooftstraat 21, Amsterdam, 8 okt. 1947, aan de oudere Belanghebbenden in ArdjaSari, Gamboeng en Negla.
              1134. ESK, P.C. Hooftstraat 21, Amsterdam, 5 nov. 1947, aan N.V. Plantage ARDJASARI, 's-Gravenhage.
              1135. ESK, P.C. Hooftstraat 21, Amsterdam, 11 nov. 1947, aan J.M.A. Nickel (e.4.3.3.5.1), 's-Gravenhage.
              1136. ESK, P.C. Hooftstraat 21, Amsterdam, 8 februari 1948, aan KFK, Bandoeng.
          - EMILIUS H. KERKHOVEN (1883-1975) x FENNIGJE J.P. VAN DIJK (1890-1982), 1.2.1.2.1.5.
            Parenteelnummer I.4.3.3.2.3.
            - Brieven afkomstig van of ontvangen door Emilius H. Kerkhoven, 1826-1996; 158
              1137. Engel van Dijk (overl. Amsterdam, 2 sept. 1827), Kortenhoef, 20 aug. 1826, aan Mej. M.H. van Dijk, geb. Goudt (zijn vrouw), op de Rozengracht No.36 bij de Ravenbrug te Amsterdam.
              1138. EHK, Gamboeng, aan zijn grootvader.
              1139. EHK, Gamboeng, aan zijn grootmoeder.
              1140. EHK, Gamboeng, aan zijn grootmoeder.
              1141. A.C. Kerkhoven-van Delden (e.4.4.3), Zum Anker Marienbad, Böhemen, 14 juli 1896, aan EHK. (kopie)
              1142. EHK, Zürich, 6 dec.1905, aan ESK en MMK-L.
              1143. EHK, Zürich, 2 jan. 1907, aan ESK, Moreelsestraat I, Amsterdam
              1144. EHK, Gamboeng, 14 aug. 1907, aan ESK en MMK-L, over overlijden en begrafenis van JK-RB op Gamboeng.
              1145. Han Vissering, Amsterdam, Keizersgracht 71, 30 maart 1914, aan EHK. (kopie)
              1146. Dé (Fennigje J.P. Kerkhoven-van Dijk, e.4.3.3.2.3), Gamboeng, 3 febr. 1918, panter op Gamboeng.
              1150. M. Eggermont-Molenaar, 30 dec. 1996, "Uit en over Hella Haase's Heren van de thee", interview met Fennie Roessingh-Kerkhoven (4.3.3.2.3.1), dochter van Emile (4.3.3.2.3), een van de Heren. (kopie)
            - Stukken afkomstig van Emilius H. Kerkhoven, 1894-1962; 159; 1 pak
              1151. EHK, Dagboek, 1894 - 1957.
              1152. EHK, Negla, 13 aug. 1939, tocht naar Tjikepoeh, 1-10 aug. 1939. (zie ook I.4.3.13.d., Venatoria)
              1153. EHK, Negla, 12 sept. 1939, Aan mijn Kinderen, Panterjacht, 9-11 sept. 1939.
              1154. EHK, 1942, handschrift, "Naar den Oost".
              1155. EHK, 1942, handschrift, "Naar den Oost".
              1156. EHK, 1942, handschrift, Tjikepoeh.
              1157. EHK, 1942, handschrift, Notities.
              1158. EHK, 1942, handschrift, Notities.
              1159. EHK, 1942, Kerkhoven, "Zijnde de geschiedenis van dezen naam, samengesteld door EHK, wonende te Bloemendaal in het huis Middenduin onder het Kopje, gedurende het oorlogsjaar 1942".(kopie)
              1160. EHK, 1942, Mémoires van den Vlerk (een hond op Gamboeng), met toelichting, dec. 1973
              1161. EHK, 1962, handschrift, Hulp Journaal, "Naar den Oost".
              1162. EHK, 1962, handschrift, losse vellen.
              1163. EHK, 1962, "Naar den Oost". (getypt, uitgebreider dan voorgaande).
            - JOHANNES E. KERKHOVEN (1925-2015) x DOROTHEA NELLY (PUCK) WARMOLTS, 1.2.1.2.1.5.1.
              Parenteelnummer I.4.3.3.2.3.4. (op CD en DVD, berustend bij SITFA conservator KAvdH te Driebergen)
              - Stukken afkomstig van Johannes E. Kerkhoven, 1982-2006; 160; 1 omslag
                1165. Pauline E. Bosscha-Kerkhoven (4.3.12), brief met familiegeschiedenis. (Engelse vertaling JEK, 1982, print)
                1166. REK, Gamboeng, 28 februari 1884, brief aan zijn vader RAK, over tijgerjacht. (Engelse vertaling van 0534, JEK, 2003, Tiger !)
                1167. REK, 1916, De Preanger Bode 16-2-1916, Rasamala - A puzzle solved (Engelse vertaling van 1122, JEK, 2003; oorspronkelijke titel "Een raadsel - opgelost".)
                1168. F.J.P. Kerkhoven-van Dijk ( e.4.3.3.2.3), Gamboeng, 3 febr. 1918, een panter op Gamboeng. (Engelse vertaling JEK, 2003)
                1169. EHK, 1942, Kerkhoven, A History of Our Family. (Engelse vertaling van 1159, JEK, 2002)
                1170. EHK, 1942, Tjikepoeh, over jachtgebied Venatoria. (Engelse vertaling van 1156, JEK, 2003, Cikěpuh)
                1171. EHK, 1942, Vlerk's memoires. (Engelse vertaling JEK, 2010)
                1172. JEK, 2004, Selamat Jalan (godspeed). Traveling in the East Indies.
                1173. JEK, 2005, The Bosscha Observatory, Lembang, Java.
                1174. JEK, 2005, Brieven van de thee. A summary.
                1175. JEK, 2006, The Billiton Company.
                1176. JEK, 2006, Poland (a Polish officer and human ears).
          - KAREL F. KERKHOVEN (1887-1966) x CORNELIA WIECHERT (1895-1983), 1.2.1.2.1.6.
            Parenteelnummer I.4.3.3.2.4.
            - Brieven afkomstig van Karel F. Kerkhoven, 1893, 1911-1913, ca. 2000; 161; 1 omslag
              1181. KFK, Gamboeng, okt. 1893, aan grootmoeder.
              1182. KFK, Slikkerveer, adres Wed. H. Gravestein, 1 jan.1911, aan REK.
              1183. KFK, Slikkerveer, adres Wed. H. Gravestein, 9 jan.1911, aan REK.
              1184. KFK, Slikkerveer, adres Wed. H. Gravestein, 15 jan.1911, aan REK.
              1185. KFK, Slikkerveer, adres Wed. H. Gravestein, 22 jan.1911, aan REK.
              1186. KFK, Slikkerveer, adres Wed. H. Gravestein, 26 maart 1911, aan REK.
              1187. KFK, Haarlem, Frans Halsstraat 14, 14 mei 1911, aan REK.
              1188. KFK, Gamboeng, 27 mei 1912, aan REK, p/a de Heeren van Ryn en Petrus, Keizersgracht 241, Amsterdam.
              1189. KFK, Gamboeng, 11 juni 1912, aan REK, p/a de Heeren van Ryn en Petrus, Keizersgracht 241, Amsterdam.
              1190. KFK, Gamboeng, 13 aug. 1912, aan REK, p/a de Heeren van Ryn en Petrus, Keizersgracht 241, Amsterdam.
              1191. KFK, Gamboeng, 10 sept. 1912, aan REK, p/a de Heeren van Ryn en Petrus, Keizersgracht 241, Amsterdam.
              1192. KFK, Gamboeng, 29 okt. 1912, aan REK, p/a de Heeren van Ryn en Petrus, Keizersgracht 241, Amsterdam.
              1193. KFK, Gamboeng, 4 nov. 1912, aan REK, p/a de Heeren van Ryn en Petrus, Keizersgracht 241, Amsterdam.
              1194. KFK, Gamboeng, 3 dec. 1912, aan REK, p/a de Heeren van Ryn en Petrus, Keizersgracht 241, Amsterdam.
              1195. KFK, Gamboeng, 6 jan. 1913, aan REK.
            - MARGARETHA C. KERKHOVEN (1923-2013) x DIRK A. HOOIJER (1919-1993), 1.2.1.2.1.6.1.
              Parenteelnummer I.4.3.3.2.4.2.
              - Stukken afkomstig van Marga C. Kerkhoven, 1995-2013; 162; 1 omslag
                1202. Marga C. Kerkhoven (4.3.3.2.4.2), ~ 2000, Biografie Karel F. Kerkhoven.
                1203. Kerkhoven, M.C., 1995, "... en waren niet kinderachtig". 100 jaar familiegeschiedenis (1843-1943) opgetekend aan de hand van fragmenten uit brieven en dagboeken.
          - BERTHA E. KERKHOVEN (1888-1972) x FERDINAND M.P. DE RIJCK VAN DER GRACHT (1874-1955), 1.2.1.2.1.7.
            Parenteelnummer I.4.3.3.2.5.
            - Brieven afkomstig van Bertha E. Kerkhoven en kopieën van Indische kranten, 1893-1919; 163; 1 omslag
              1210. BEK, Gamboeng, 17 mei 1893, aan haar grootmoeder. (kopie)
              1211. BEK, Gamboeng, 12 juli 1893, aan haar grootmoeder. (kopie)
              1212. BEK, Gamboeng, oktober 1893, aan haar grootmoeder. (kopie)
              1213. BEK, Gamboeng, 21 okt. 1900, aan haar grootmoeder.